臺灣高雄地方法院刑事判決　　　　　　　　　　　　九十一年度訴字第一一五七號
　　公　訴　人　臺灣高雄地方法院檢察署檢察官
　　被　　　告　戊○○
　　指定辯護人　本院公設辯護人　庚○○
右列被告因強盜等案件，經檢察官提起公訴（九十年度偵字第一五八二三號、第一八
四一一），本院判決如左：
    主  文
戊○○連續竊盜，累犯，處有期徒刑捌月；又攜帶兇器竊盜，因脫免逮捕，而當場施
以強暴，累犯，處有期徒刑伍年陸月，扣案之萬用刀壹支及安全帽壹頂均沒收。應執
行有期徒刑陸年，扣案之萬用刀壹支及安全帽壹頂均沒收。
    事  實
一、戊○○曾於民國八十五年間因違反肅清煙毒條例案件，經本院判決處有期徒刑三
    年六月確定，並於九十年一月二十一日縮短刑期執行完畢，詎仍不知悔改，竟與
    不詳姓名年籍綽號「阿海」之成年男子基於意圖為自己不法所有之犯意聯絡，於
    九十年八月間某日晚間，一同騎乘機車至高雄市旗津區大汕頭漁港內，共同徒手
    竊取甲○○所有漁船上之主機零件（價值新台幣﹝下同﹞約二、三十萬元﹞，正
    欲將主機零件放置在機車上時，適被甲○○發現予以制止，旋即騎乘機車逃逸而
    未得逞。戊○○復承上開意圖為自己不法所有之概括犯意，又於九十年八月十六
    日上午六時許，在高雄市前鎮區○○○路五號前，見己○○所有之車牌號碼ＸＫ
    Ｚ─八五八號重型機車停放該處，即徒手竊取該機車（價值一萬元），得手後，
    並將該竊得己○○重型機車之車牌卸下，改懸掛自己所有車牌號碼ＬＺＣ─一一
    ○號重型機車之車牌，供己騎用。
二、戊○○另基於意圖為自己不法之所有，於九十年八月二十一日下午三時許，騎乘
    前開竊得之重型機車，攜帶對人之生命、身體及安全構成威脅，客觀上足為兇器
    使用之萬用刀一支，前往高雄市旗津區○○○路一一六號乙○○經營之「文夫商
    號」，趁該店店員丙○○未注意之際，竊取小瓶裝竹葉青酒一箱（價值三千元）
    ，得手後並將該箱竹葉青酒置放機車踏板上欲騎乘機車離開時，旋即為丙○○發
    現，並拉住前開機車後車架，欲阻止戊○○離去，戊○○見狀後為脫免逮捕，竟
    基於傷害之犯意，持其所有之安全帽毆打丙○○之臉部，對丙○○當場施以強暴
    行為，致使丙○○受有鼻樑裂傷一公分之傷害。嗣經送貨至「文夫商號」之丁○○見狀即上前協助，而合力將戊○○制伏，並報警處理，而查知上開竊盜之犯行
    ，並於其口袋內扣得上開萬用刀一支及安全帽一頂。
三、案經丙○○訴由高雄市政府警察局鼓山分局移送臺灣高雄地方法院檢察署檢察官
    偵查起訴。
    理  由
一、被告所犯竊盜罪部分︰
    被告於前揭時、地與不詳姓名年籍綽號「阿海」之成年男子共同竊取被害人甲○○所有漁船上之主機零件及竊取被害人己○○所有車牌號碼ＸＫＺ─八五八號之
    重型機車之事實，業據被告於本院審理時坦承不諱，核與被害人甲○○、己○○
    分別於警訊、偵查中指述失竊之情節相符，復有贓物認領保管單、車輛竊盜車牌
    失竊資料個別查詢報表查詢輛認可資料各一紙在卷足憑，被告自白核與事實相符
    ，應堪採信，被告此部分竊盜之犯行洵堪認定。
二、被告所犯加重準強盜罪部分︰
    訊據被告固坦承有於前揭時、地竊取竹葉青酒一箱，並於離去時經告訴人丙○○
    發現而為丙○○及丁○○合力制伏等情不諱，惟矢口否認有何加重準強盜之犯行
    ，辯稱：伊騎乘機車要走時，被告訴人丙○○抓住，就摔倒在地，安全帽也掉落
    在地，拿起安全帽要走時不小心由下而上揮到告訴人丙○○，並不是有意的云云
    。然查，右揭事實，業據告訴人丙○○於警訊、偵查中及本院審理時到庭證稱：
    伊當時在顧店，看到被告搬竹葉青上機車要走時，伊就將被告的機車從後拉住，
    伊叫被告把東西放下來，在跟被告講話當中被告就拿安全帽打伊，是面對面在講
    話，當時還沒有抱住被告，打到右臉部，頭暈暈，轉過頭才看到丁○○跟被告拉
    扯，伊才又過去幫丁○○將被告制止，拉扯有一、二十公尺遠，最後才將被告壓
    制在地上，抓到被告後報警，警察才來的等語綦詳（見九十年八月二十一日警訊
    筆錄、九十年十月十六日訊問筆錄及本院九十一年七月十九日審判筆錄），並據
    證人丁○○於警訊、偵查中及本院審理時到庭證述：伊是送貨到文夫商號，下完
    貨後將車子開到隔壁，伊看到被告的機車倒了，告訴人丙○○的臉在流血，伊才
    過去幫忙，一起追被告，最後壓制被告在地上等語屬實（見九十年八月二十一日
    警訊筆錄、九十年十月十六日訊問筆錄及本院九十一年七月十九日審判筆錄），
    且告訴人丙○○因而受有鼻樑裂傷一公分、左手肘擦傷三ｘ三公分、左膝擦傷四
    ｘ二公分、右膝擦傷一‧五ｘ一‧五公分、右大腳趾擦傷○‧五ｘ○‧五公分之
    傷害，亦有高雄市立旗津醫院九十年八月二十一日診斷證明書一紙附卷可稽，而
    觀諸其上所載告訴人所受之傷害，位於臉部及手腳部位，核與告訴人所述被告以
    安全帽毆打其臉部及拉扯倒地所受傷害情節相符，顯見被告確有於脫免逮捕時以
    安全帽擊傷告訴人之行為無訛，是被告前開所辯，顯係事後卸飾之詞，委不足採
    。此外，復有扣押證明筆錄、贓物認領保管單、現場照片七張附卷可稽，並有萬
    用刀一支及安全帽一頂扣案足資佐證。本件事證明確，被告加重準強盜之犯行亦
    洵堪認定。
三、按被告戊○○行為後，刑法第三百三十條已有修正，並經總統於九十一年一月三
    十日公告，於同年二月一日生效。修正後之刑法第三百三十條第一項規定之法定
    刑由五年以上十年以下有期徒刑，修正為七年以上有期徒刑，經比較新舊法，以
    舊法有利於被告，依刑法第二條第一項但書規定應適用舊法，合先敘明。又按被
    告於事實欄二準強盜所攜帶之萬用刀一支，為金屬所製，質地堅硬，外形尖銳，
    客觀上足以對人之生命、身體及安全構成威脅，足供兇器使用，有照片一張在卷
    可按。是核被告於事實欄一部分所為，係犯刑法第三百二十條第一項之竊盜罪、
    同法第三百二十條第二項、第一項之竊盜未遂罪。於事實欄二部分所為，係犯刑
    法修正前第三百三十條第一項之加重準強盜罪、同法第二百七十七條第一項之傷
    害罪。被告與不詳姓名年籍綽號「阿海」之成年男子就上開竊盜未遂犯行間，有
    犯意之聯絡及行為之分擔，為共同正犯。被告先後多次竊盜既遂、未遂犯行，時
    間緊接，方法相同，觸犯構成要件相同之罪名，顯係基於概括犯意為之，應依連
    續犯之規定，以一竊盜既遂罪論，並加重其刑。又被告為脫免逮捕而對告訴人施
    以強暴行為，而發生告訴人傷害之結果，其所犯加重準強盜及傷害二罪間，有方
    法結果之牽連關係，應依同法第五十五條規定，論以較重之加重準強盜罪，公訴
    人認係想像競合關係，尚有未洽。另被告曾於八十五年間因違反肅清煙毒條例案
    件，經本院判決處有期徒刑三年六月確定，並於九十年一月二十一日縮短刑期執
    行完畢，有臺灣高等法院被告全國前案紀錄表、臺灣高雄地方法院檢察署刑案資
    料查註紀錄表及本院法務部在監在押資料表各一份在卷可按，其於受有期徒刑執
    行完畢後，五年以內再犯有期徒刑以上之本罪，為累犯，應依刑法第四十七條之
    規定，加重其刑，並就其所犯竊盜罪部分依法遞加之。被告所犯竊盜罪與加重準
    強盜罪二罪之間，犯意各別，行為互殊，應予分論併罰。爰審酌被告正值青壯，
    竟好逸惡勞，不謀正途賺取所用，多次竊取他人財物，危害社會治安甚鉅，且為
    被害人發現時，仍未及時悔悟，返還贓物，反欲強行脫逃因而致被害人受傷，惡
    性非輕，惟念其犯後坦承部分犯行，並斟酌犯罪之動機、目的、所得之利益、行
    為之次數，及其行為對被害人造成身心之傷害程度等一切情狀，分別量處如主文
    所示之刑，並定其應執行之刑，以資懲儆。扣案之萬用刀一支及安全帽一頂，係
    供被告犯罪所用之物，且為其所有，業經被告供明在卷，應依刑法第三十八條第
    一項第二款規定宣告沒收。
據上論斷，應依刑事訴訟法第二百九十九條第一項前段，刑法第二條第一項但書、第
五十六條、第三百二十條第一項、修正前第三百三十條第一項、第二百七十七條第一
項、第五十五條、第四十七條、第五十一條第五款、第三十八條第一項第二款，罰金
罰鍰提高標準條例第一條前段，判決如主文。
中      華      民      國    九十一    年      八      月      二      日
                                   臺灣高雄地方法院刑事第一庭
            法  官     陳玉聰
右正本證明與原本無異。
如不服本判決，應於判決送達後十日內，向本院提出上訴狀。
                                       書記官     鄭淑臻
中    華    民    國    九十一    年      八      月          五        日
附錄本判決論罪科刑法條全文：
刑法第三百二十條第一項
意圖為自己或第三人不法之所有，而竊取他人之動產者，為竊盜罪，處五年以下有期
徒刑、拘役或五百元以下罰金。
修正前刑法第三百三十條第一項
犯強盜罪而有第三百二十一條第一項各款情形之一者，處五年以上十二年以下有期徒
刑。
